---
title: "Block 2  - Statistics & Projektarbeit"
author: "Larissa Specht MA"
date: "26.11.& 27.11.2021"
output: slidy_presentation
---

```{r setup, include=FALSE}
knitr::opts_chunk$set(echo = FALSE)
```

## Syllabus

|                | 27.11.2021                                                    | 28.11.2021                                                                |
|----------------|---------------------------------------------------------------|---------------------------------------------------------------------------|
| 10.00 - 11.15  | Orga und Wrap Up,  Basics: Stats                              | Wrap Up,  Gruppenarbeit: Data analysis project                            |
|                | PAUSE                                                         | PAUSE                                                                     |
| 11.30 - 12.30  | Lineare, logistische Regressionen und Machine Learning Basics | Gruppenarbeit:Data analysis project                                       |
|                | MITTAGSPAUSE                                                  | MITTAGSPAUSE                                                              |
| 14.00 - 15.30  | Hands on: Lineare Regression                                  | Präsentation: Data analysis project                                       |
|                | PAUSE                                                         | PAUSE                                                                     |
| 15.45 - 17.00  | Ausblick: Experimentelle Daten und Analyse                    | Ausblick: Machine Learning, Natural Language Processing und  Data Science |
## Slide with Bullets

- Bullet 1
- Bullet 2
- Bullet 3

## Slide with R Output

```{r cars, echo = TRUE}
summary(cars)
```

## Slide with Plot

```{r pressure}
plot(pressure)
```

