---
title: "Tag 1 - Introduction"
author: "Larissa Specht MA"
date: "29.10.2021"
output: slidy_presentation
---

```{r setup, include=FALSE}
knitr::opts_chunk$set(echo = FALSE)
```

## Syllabus
|                | 29.10.2021                                                                                       | 30.10.2021                                           |
|----------------|--------------------------------------------------------------------------------------------------|------------------------------------------------------|
| 10.00 - 11.15  | Orga, Tech -<br>Basics:<br>Was ist Data Science? <br>Was und warum R und R Studio?<br>R Umgebung | Wrap up Freitag<br><br>RMarkdown                     |
|                | PAUSE                                                                                            | PAUSE                                                |
| 11.30 - 12.30  | Basics: Operationen, Datentypen                                                                  | Datenvisualisierung (ggplot)<br>Intro und Datentypen |
|                | MITTAGSPAUSE                                                                                     | MITTAGSPAUSE                                         |
| 14.00 - 15.30  | Dateninput u.-output, Data Wrangling (dplyr)                                                     | Datenvisualisierung                                  |
|                | PAUSE                                                                                            | PAUSE                                                |
| 15.45 - 17.00  | Gruppenarbeit: Hands-on,  Präsentation und Diskussion                                            | Gruppenarbeit: Hands-on Präsentation und Diskussion  |
## Slide with Bullets

- Bullet 1
- Bullet 2
- Bullet 3

## Slide with R Output

```{r cars, echo = TRUE}
summary(cars)


```

## Slide with Plot

```{r pressure}
plot(pressure)
```

